臺灣士林地方法院刑事判決　　　　　　　 94年度訴字第481號
公　訴　人　臺灣士林地方法院檢察署檢察官
被　　　告　甲○○
上列被告因違反毒品危害防制條例案件，經檢察官提起公訴（94
年度毒偵字第1215號）及移送併辦（94年度毒偵字第1300號），
而被告於準備程序中就被訴事實為有罪之陳述，經合議庭裁定由
受命法官獨任進行簡式審判程序，並判決如下：
    主  文
甲○○連續施用第一級毒品，處有期徒刑陸月，如易科罰金，以
佰元折算壹日。扣案之海洛因壹包（淨重零點肆肆公克），沒
收銷燬。又連續施用第二級毒品，處有期徒刑肆月，如易科罰金
，以佰元折算壹日。扣案吸食器壹組，沒收；安非他命壹瓶（
毛重貳點玖壹玖公克，淨重壹點貳公克），沒收銷燬；夾鏈袋壹
拾玖個，沒收。應執行有期徒刑玖月，如易科罰金，以佰元折
算壹日。扣案之夾鏈袋壹拾玖個及吸食器壹組，沒收；安非他命
壹瓶（毛重貳點玖壹玖公克，淨重壹點貳公克）及海洛因壹包（
淨重零點肆肆公克），均沒收銷燬。
    事  實
一、甲○○曾因施用毒品案件，經本院於民國92年2 月20日以92
    年度毒聲字第136 號裁定送觀察勒戒，經不服提起抗告，由
    臺灣高等法院於92年4 月25日以92年度毒抗字第181 號裁定
    抗告駁回確定，於92年10月20日執行完畢釋放。詎其又分別
    萌生施用第一級毒品海洛因及第二級毒品安非他命之概括犯
    意，分別於94年5 月1 日16時許、同年月2 日凌晨於其臺北
    縣汐止市○○○路145 巷10號2 樓租屋處，施用第二級毒品
    安非他命及第一級毒品海洛因各1 次，嗣於94年5 月3 日16
    時30分許警方持搜索票至上開地點執行搜索時，當場查扣甲
    ○○持有之安非他命1 瓶（毛重2.919 公克，淨重1.2 公克
    ）及夾鏈袋19個，並逮捕採尿送驗，呈安非他命類及嗎啡之
    陽性反應。續又於94年5 月4 日11時13分檢察官偵訊完畢後
    至同年6 月17日凌晨止，於其臺北縣汐止市○○○路428 號
    11樓之6 家中，施用第一級毒品海洛因及第二級毒品安非他
    命多次，嗣於94年6 月17日10時30分許警方持搜索票至臺北
    市汐止市○○○路428 號11樓之6 執行搜索時，當場查扣甲
    ○○持有之海洛因1 包（淨重0.44公克）及其所有供施用第
    二級毒品用之吸食器1 組，並逮捕採尿送驗，呈安非他命類
    及嗎啡之陽性反應，而查悉上情。
二、案經臺北市政府警察局及臺北市政府警察局北投分局報告臺
    灣士林地方法院檢察署檢察官偵查起訴及移送併案審理。
    理  由
一、上揭犯罪事實，業據被告於本院訊問時坦承不諱，並有臺灣
    高等法院被告前案紀錄表、行政院衛生署管制藥品管理局檢
    驗成績書、臺北市政府警察局偵辦毒品案件尿液檢體委驗單
    、台灣檢驗科技股份有限公司濫用藥物尿液檢驗報告各1 份
    、扣案之安非他命1 瓶（毛重2.919 公克，淨重1.2 公克）
    、夾鏈袋19個、法務部調查局鑑定通知書、濫用藥物尿液檢
    體監管紀錄表、台灣檢驗科技股份有限公司濫用藥物尿液檢
    驗報告各1 份、扣案之海洛因1 包（淨重0.44公克）、吸食
    器1 組及照片2 張可資佐證，被告自白，核與事實相符，本
    件事證明確，被告犯行，洵堪認定，應依法論科。
二、核被告所為，係犯毒品危害防制條例第10條第1 項之施用第
    一級毒品罪，及同條第2 項之施用第二級毒品罪。其因施用
    第一級毒品海洛因、第二級毒品安非他命而持有之，其持有
    之低度行為，為施用之高度行為所吸收，均不另論罪。被告
    所犯前開2 罪，犯意各別，行為互殊，應予分論併罰。而被
    告先後多次施用第一級毒品海洛因及第二級毒品安非他命，
    其時間緊接，手法相同，所犯為構成要件相同之罪，顯係基
    於概括犯意為之，均為連續犯，應依刑法第56條之規定論以
    1 罪。惟念其係於觀察、勒戒後，第1 次再被查獲，且其施
    用之次數不多，時間亦非長，犯後又具有悔意，爰均不予加
    重其刑。起訴意旨雖未敘及被告自94年5 月4 日11時13分檢
    察官偵訊完畢後至同年6 月17日凌晨止期間之多次施用第一
    級毒品海洛因及二級毒品安非他命之行為，惟被告此部分犯
    行既與公訴人原起訴之犯罪事實，有連續犯裁判上1 罪之關
    係，復經公訴人就此移送併辦，並於蒞庭時加以補充，自為
    起訴效力所及，本院得一併加以審究。茲審酌被告素行尚可
    、染上毒癮無法戒除、施用毒品戕害自己身心、其施用毒品
    之次數、期間，其生活狀況、智識程度、犯罪後坦承犯行等
    一切情狀，分別量處如主文所示之刑，及定其應執行刑，並
    均諭知易科罰金之折算標準。另扣案如事實欄所載之海洛因
    1 包、安非他命1 瓶，應依毒品危害防制條例第18條第1項
    前段規定沒收銷燬。又扣案之吸食器1 組及夾鏈袋19個，為
    被告所有，供本案犯罪所用之物，爰依刑法第38條第1 項第
    2 款規定，宣告沒收。
據上論斷，應依刑事訴訟法第273 條之1 第1 項、第299 條第1
項前段、毒品危害防制條例第10條第1 項、第2 項、第18條第1
項前段，刑法第11條、第56條、第41條第1 項前段、第2 項、第
38條第1 項第2 款，罰金罰鍰提高標準條例第2 條，判決如主文
。
本案經檢察官黃德松到庭執行職務。
中　　華　　民　　國　　94　　年　　11 　　月　　11 　日
                  刑事第三庭法  官  周群翔
以上正本證明與原本無異。
如不服本判決，應於判決送達後10日內，向本院提出上訴狀。
                            書記官  劉育君
中　　華　　民　　國　　94　　年　　11 　　月　　11 　日
附錄本案論罪科刑法條全文：
毒品危害防制條例第10條
施用第一級毒品者，處6 月以上5 年以下有期徒刑。
施用第二級毒品者，處3 年以下有期徒刑。
